臺灣桃園地方法院刑事判決
110年度審交易字第504號
公  訴  人  臺灣桃園地方檢察署檢察官 
被      告  郭晉嘉



                    現於法務部○○○○○○○○○○○    上列被告因公共危險案件，經檢察官提起公訴（110 年度偵字第35768 號），被告於準備程序中就被訴事實為有罪之陳述，經告知簡式審判程序之旨，並聽取公訴人、被告之意見後，由本院當庭裁定改行簡式審判程序審理並判決如下：
    主      文
郭晉嘉犯不能安全駕駛動力交通工具罪，累犯，處有期徒刑柒月
。  
    事實及理由
一、本件犯罪事實及證據，除證據部分補充「被告郭晉嘉於本  
    院準備程序及審理時之自白」外，餘均引用檢察官起訴書  
    所載（詳如附件）。
二、新舊法比較：
    按行為後法律有變更者，適用行為時之法律。但行為後之  
    法律有利於行為人者，適用最有利於行為人之法律。刑法  
    第2 條第1 項定有明文。經查，被告行為後，刑法第185   
     條之3 第1 項之規定業於民國111 年1 月28日修正公布， 
     並自同月30 日生效施行，修正前刑法第185 條之3 第1 項
      規定：「駕駛動力交通工具而有下列情形之一者，處2 年
      以下有期徒刑，得併科20萬元以下罰金」，修正後則規定
      ：「駕駛動力交通工具而有下列情形之一者，處3 年以下
      有期徒刑，得併科30萬元以下罰金」，已將法定刑自「2
年      以下有期徒刑，得併科20萬元以下罰金」，提高為「3 
年      以下有期徒刑，得併科30萬元以下罰金」，經比較新、
舊      法結果，自以修正前之規定對被告較為有利，依刑法第
2        條第1 項前段規定，被告本件犯行應仍適用行為時即
修正      前刑法第185 條之3 第1 項規定處罰。
三、論罪科刑：
  ㈠核被告所為，係犯修正前刑法第185 條之3 第1 項第1 款   
   之不能安全駕駛動力交通工具罪。
　㈡被告曾有如附件犯罪事實欄所載之犯罪科刑執行情形，有   
   臺灣高等法院被告前案紀錄表1 份可按，其受徒刑之執行   
   完畢後，5 年以內故意再犯本案有期徒刑以上之罪，為累   
   犯。而參照司法院大法官釋字第775 號解釋意旨，為避免   
   發生罪刑不相當之情形，法院就該個案依該解釋意旨，裁   
   量是否加重最低本刑。考量被告上開構成累犯之犯罪紀錄   
   ，與本案犯行之罪名、犯罪類型相同。且前有多次酒後駕   
   車經法院判刑之紀錄，足見被告對刑罰之反應力薄弱，認   
   適用刑法第47條累犯加重之規定並無罪刑不相當之情事，   
   爰依刑法第47條第1 項規定，加重其刑。
  ㈢爰審酌酒醉駕車致車毀人亡之報導時有所聞，各級政府機   
   關對酒後嚴禁駕車一節復迭經宣導，且被告前曾8次觸犯刑  
    法第185 條之3 公共危險罪，分經法院判處罪刑確定。竟  
    仍不知警惕，一再漠視法律禁令，又再犯本案之罪，危及  
    道路交通安全，且乏尊重其他用路人生命財產安全之觀    
    念，所為實屬不該。復考量被告於本案吐氣所含酒精濃度  
    為每公升0.28毫克，暨其犯後坦承犯行，態度尚可等一切  
    情狀，量處如主文所示之刑。
四、據上論斷，應依刑事訴訟法第273 條之1 第1 項、第299  
    條第1項前段、第310 條之2 、第454 條第2項，刑法第2條
    第1項前段、修正前刑法第185 條之3 第1 項第1 款、刑法
    第47條第1項，刑法施行法第1 條之1 第1 項，判決如主文
    。
本案經檢察官劉仲慧到庭執行職務。
中    華    民    國   111    年    3    月    16    日                       刑事審查庭  法  官  呂曾達
以上正本證明與原本無異。
如不服本判決應於收受判決後20日內向本院提出上訴書狀，並應
敘述具體理由。其未敘述上訴理由者，應於上訴期間屆滿後20日
內向本院補提理由書(均須按他造當事人之人數附繕本)「切勿逕
送上級法院」。 
   　　　　　　　　　　　　　　　書記官　楊淨雲
中　　華　　民　　國　　111 　年　　3 　　月　　17　　日
附錄本案論罪科刑依據之法條：
修正前中華民國刑法第185 條之3第1項
駕駛動力交通工具而有下列情形之一者，處 2 年以下有期徒刑
，得併科 20 萬元以下罰金：
一、吐氣所含酒精濃度達每公升零點二五毫克或血液中酒精濃度
    達百分之零點零五以上。
二、有前款以外之其他情事足認服用酒類或其他相類之物，致不
    能安全駕駛。
三、服用毒品、麻醉藥品或其他相類之物，致不能安全駕駛。
附件：
臺灣桃園地方檢察署檢察官起訴書
                                    110年度偵字第35768號
　　被　　　告　郭晉嘉　男　43歲（民國00年00月00日生）
　　　　　　　　　　　　住○○市○○區○○里0鄰○○路000
　　　　　　　　　　　　　巷00號4樓
                       （另案於法務部○○○○○○○執行中）
　　　　　　　　　　　　國民身分證統一編號：Z000000000號
上列被告因公共危險案件，業經偵查終結，認應提起公訴，茲將
犯罪事實及證據並所犯法條分敘如下：
　　　　犯罪事實
一、郭晉嘉前因公共危險案件，經臺灣新北地方法院以105年度
    交簡字第1531號判處有期徒刑6月，併科罰金新臺幣（下同
    ）60,000元確定；再因公共危險案件，經臺灣新北地方法院
    以105年度交簡字第2045號判處有期徒刑6月，併科罰金60,0
    00元確定。上開罪刑，嗣經臺灣新北地方法院以105年度聲
    字第3658號裁定應執行有期徒刑10月，併科罰金100,000元
    確定，入監執行後，有期徒刑部分業於民國106年7月15日期
    滿執行完畢。詎其仍不知悔改，於110年8月29日17時許，在
    新北市○○區○○路000巷00號4樓住處內飲用酒類後，明知飲用
    後已達不能安全駕駛動力交通工具之程度，仍基於酒後駕駛
    動力交通工具之犯意，不顧大眾行車之安全，於翌日17時許
    ，騎乘車牌號碼000-000號普通重型機車上路。嗣於17時20
    分許，在桃園市○○區○○路0段000號前為警攔檢盤查，當場測
    得吐氣所含酒精濃度為每公升0.28毫克。
二、案經桃園市政府警察局龜山分局報告偵辦。
　　　　證據並所犯法條
一、證據清單及待證事實：
 編號 證 據 名 稱 待 證 事 實 （一） 被告郭晉嘉於警詢及本署偵查中之自白 坦承飲酒後駕駛動力交通工具。 （二） 酒精測定紀錄表、桃園市政府警察局舉發違反道路交通管理事件通知單、車輛詳細資料報表、公路監理電子閘門查詢資料 證明測得吐氣所含酒精濃度為每公升0.28毫克之事實。 
二、核被告所為，係犯刑法第185條之3第1項第1款之酒後駕駛動
    力交通工具而吐氣所含酒精濃度達每公升0.25毫克罪嫌。又
    被告前有如犯罪事實欄所載論罪科刑及執行情形，有本署刑
    案資料查註紀錄表附卷可稽，其於有期徒刑執行完畢後，5
    年以內故意再犯本件有期徒刑以上之罪，為累犯，請斟酌依
    刑法第47條第1項之規定及司法院大法官釋字第775號解釋意
    旨，依累犯之規定加重其刑。
三、依刑事訴訟法第251條第1項提起公訴。
　　此　致
臺灣桃園地方法院
中　　華　　民　　國　 110　　年　　11　　月　　7 　　日
　　　　　　　　　　　　　　　檢　察　官  洪國朝
本件證明與原本無異　　　　　　　　　　　　　　　　　　　
中　　華　　民　　國   110 　 年　  11　  月　  17　　日
                              書  記  官  姚柏璋
參考法條：刑法第185條之3第1項第1款
中華民國刑法第185條之3
駕駛動力交通工具而有下列情形之一者，處 2 年以下有期徒刑
，得併科 20 萬元以下罰金：
一、吐氣所含酒精濃度達每公升零點二五毫克或血液中酒精濃度
    達百分之零點零五以上。
二、有前款以外之其他情事足認服用酒類或其他相類之物，致不
    能安全駕駛。
三、服用毒品、麻醉藥品或其他相類之物，致不能安全駕駛。
因而致人於死者，處 3 年以上 10 年以下有期徒刑；致重傷者
，處 1 年以上 7 年以下有期徒刑。
曾犯本條或陸海空軍刑法第 54 條之罪，經有罪判決確定或經緩
起訴處分確定，於五年內再犯第 1 項之罪因而致人於死者，處
無期徒刑或 5 年以上有期徒刑；致重傷者，處 3 年以上 10 年
以下有期徒刑。